臺灣臺中地方法院刑事判決　　　　　　　　　　　　　九十三年度訴字第四七三號
　　公　訴　人　臺灣臺中地方法院檢察署檢察官
　　被　　　告　乙○○
　　選任辯護人　張慶宗律師
　　　　　　　　何孟育律師
右列被告因違反槍砲彈藥刀械管制條例案件，經檢察官提起公訴（九十三年度偵字第
一四五０號），本院判決如左：
    主  文
乙○○未經許可寄藏手槍，處有期徒刑伍年拾月，併科罰金新台幣參拾萬元，罰金如
易服勞役以罰金總額與陸個月之日數比例折算。扣案之槍枝管制編號0000000
000號美制九二手槍壹把（含彈匣貳個）、槍枝管制編號0000000000號
克拉克制式手槍壹把（含彈匣貳個）、九二手槍子彈參拾捌顆均沒收。
    事  實
一、乙○○明知槍砲彈藥刀械管制條例所列管之槍砲，非經主管機關許可，不得持有
    寄藏，竟仍於民國（下同）九十二年六、七月間之某日，在台中縣大肚鄉○○路
    八巷二十五號住處，受丙○○（六十七年二月一日生，身分證字號：Ｚ0000
    00000號，已另案偵辦中）之委託寄放美制九二手槍壹把（槍枝管制編號為
    0000000000號，含彈匣二個）、克拉克手槍壹把（槍枝管制編號為0
    000000000號，含彈匣二個）、子彈伍拾顆（子彈驗後餘三十八顆），
    將之寄藏於上址（三合院）右邊最後面之空屋內，未經許可而寄藏上開槍彈，嗣
    於九十三年一月六日上午十時至十一時三十分許，為警在上址查獲並扣得前開制
    式手槍二枝及子彈五十顆。
二、案經內政部警政署刑事警察局移送臺灣臺中地方法院檢察署檢察官偵查起訴。
    理  由
一、訊據被告乙○○坦承於前開時地受託寄藏扣案物品，惟矢口否認有違反槍砲彈藥
    刀械管制條例之犯行，辯稱：丙○○拿來寄放時，用手提袋包著，伊從未打開過
    ，不知道裡面是列管槍枝、子彈云云。
二、惟查：
    （一）證人丙○○雖於偵審中迭次均供稱伊交付槍彈給被告時，並未告訴被告交
          付之物品為槍彈云云，惟扣案槍彈由被告藏放在被告家三合院進去右邊之
          空屋內，該處堆置許多物品，扣案之物品係在空屋進去後靠近左邊的一個
          鐵製類似鍋子的容器內，鐵製容器有用鋁製的蓋子蓋著，鐵製的容器內尚
          有一個紙箱，紙箱內再放扣案物品，業據證人戊○○、丁○○即本案查獲
          扣案物品之員警到庭結證明確，藏放之地點隱密，藏放之時間長約半年之
          久，扣案物品用報紙包著，一把槍二個彈匣及子彈包一包，共二份，再放
          置在一軟質地大約三十乘以四十公分左右之皮包內，從包包外面摸起來是
          硬的，重量不輕，丙○○在交付扣案槍彈之後有三至五次到被告家中取回
          ，再由被告將之放回原處，皮包未上鎖，丙○○只知道皮包放置在被告家
          中之空屋內，並不知道詳細之位置，並且有交待被告皮包不要亂放，後來
          丙○○還曾經叫郭致祥去跟被告聯絡拿取扣案槍彈，被告與丙○○交情不
          錯，幾乎每天晚上都一起喝酒，亦據證人丙○○到庭結證明確，而被告家
          中查獲之扣案之槍枝共有制式之手槍二枝、制式之子彈五十顆，有槍枝管
          制編號0000000000號美制九二手槍壹把（含彈匣貳個）、槍枝
          管制編號0000000000號之克拉克制式手槍壹把（含彈匣貳個）
          、九二手槍子彈伍拾顆扣案可稽，且前開槍彈經送鑑結果均具殺傷力，亦
          有內政部警政署刑事警察局九十三年二月十八日刑鑑字第０九三００一０
          九二０號鑑定書一紙附卷可憑，該槍枝二把、子彈五十顆均係制式，價值
          不匪，以被告與證人丙○○每天都在一起喝酒之交情，證人丙○○明知前
          開物品為違禁物，竟未能告知被告，殊難採信，是以證人丙○○於偵審中
          供稱沒有告訴被告寄藏之物品為槍彈，事後也沒有告訴被告，顯係迴護被
          告之詞。
    （二）九十二年十二月二十九日凌晨約三時左右刑事警察局偵六隊監聽證人陳志
          銘與被告之電話通聯內容有：丙○○對被告說：「不要睡了，他打電話來
          」；被告答：「好」。：：丙○○對被告說：「他們到了沒？要下去載你
          」；被告答：「我沒車」；丙○○稱：「你出去外面等」：：丙○○對被
          告說：「走出來」；被告答：「出來了」：：丙○○對被告說：「你回去
          你家，拿提款卡去領二十萬，就夠了，不用太多」；被告答：「好」，有
          前開監聽譯文一紙附卷可憑，雖被告及證人均供稱前開「二十萬元」係指
          向「李慶堂借錢」，而非本案之槍彈，惟前開對話之時間係凌晨三時許，
          何以被告與證人會在凌晨三時許去向他人借錢？倘被告與證人前開「二十
          萬元」之對話是向他人調錢，則借錢既非違法，何必暗指「回家拿提款卡
          領二十萬元」？，是以被告於警訊中稱：該二十萬元指寄藏之槍彈等語（
          見九十三年一月七日刑事警察局偵六隊筆第三頁），應可認定。
    （三）被告於警訊、偵訊及本院調查庭中均坦承知悉該寄藏之槍彈為列管物品仍
          持有寄藏之，有警訊筆錄（九十三年一月六日、一月七日刑事警察局偵六
          隊之訊問筆錄，見移送書第乙○○訊問筆錄部分）、偵訊筆錄（九十三年
          一月七日偵訊筆錄，見偵查卷第一九二頁至一九二頁）及本院訊問筆錄（
          九十三年一月七日本院訊問筆錄，見九十三年聲羈字第九號卷第六頁至第
          九頁）附卷可憑，被告對於制作筆錄之時，並無刑求逼供之情事，於偵訊
          及本院審理時均自承不諱，並經證人戊○○、丁○○即本案製作警訊筆錄
          之員警到庭結證屬實，被告於起訴後翻異前詞，辯稱不知受寄物品為槍彈
          云云，顯係事後卸責之詞，不足採信。
    此外復有本院九十三年聲搜字第八號搜索票、扣押筆錄各一份附卷可憑，事證明
    確，被犯行洵堪認定。
二、核被告乙○○所為係犯槍砲彈藥刀械管制條例第七條第四項、第十二條第四項之
    未經許可寄藏手槍及未經許可寄藏子彈罪。被告同一時間寄藏前開槍枝及子彈，
    係一行為觸犯數罪名，為想像競合犯，應從一重之槍砲彈藥刀械管制條例第七條
    第四項之罪處斷。爰審酌被告乙○○並無不良素行，年紀尚輕，受託寄藏槍枝為
    二把，子彈為五十顆，寄藏之時間長達半年之久，犯後曾經坦承犯行但嗣後翻異
    前詞等一切情狀，量處如主文所示之刑，並就罰金刑部分諭知易服勞役之折算標
    準。
三、扣案之制式手槍二把（槍枝管制編號為第0000000000號、第0000
    000000號）（每把均含彈匣二個）、子彈三十八顆（原扣得五十顆，因鑑
    定所需，試射十二顆），均係違禁物，爰依刑法第三十八條第一項第一款之規定
    ，沒收之。另因鑑定所需試射之改造子彈十二顆，已因試射而餘彈殼，已無價值
    ，亦非屬違禁物，有前開鑑驗通知書可稽，爰不為沒收之諭知。
本案經檢察官甲○○到庭執行職務。
據上論斷，應依刑事訴訟法第二百九十九條第一項前段，槍砲彈藥刀械管制條例第七
條第四項、第十二條第四項，刑法十一條前段、第五十五條前段、四十二條第三項、
第三十八條第一項第一款，罰金罰鍰提高標準條例第二條，判決如主文。
中      華      民      國      九十三      年      五      月  十四    日
      臺灣臺中地方法院刑事第九庭
                                審判長法  官  曾  佩  琦
                                      法  官  楊  曉  惠
                                      法  官  陳  如  玲
右正本證明與原本無異。
如不服本判決，應於送達後十日內向本院提出上訴狀 （須附繕本） ，上訴於台灣高
法院台中分院。
                                      書記官
中      華      民      國      九十三      年      五      月  十四    日
附錄論罪科刑法條：
槍砲彈藥刀械管制條例第七條
未經許可，製造、販賣或運輸火砲、機關槍、衝鋒槍、卡柄槍或自動步槍者，處七年
以上有期徒刑。
未經許可，製造、販賣或運輸普通步槍、馬槍、手槍或各類炸彈者，處五年以上有期
徒刑。
意圖供自己或他人犯罪之用，而犯前二項之罪者，處死刑、無期徒刑或十年以上有期
徒刑，得併科十萬元以下罰金。
未經許可，無故持有、寄藏或意圖販賣而陳列第一項及第二項所列槍砲之一者，處一
年以上七年以下有期徒刑。
第一項至第三項之未遂犯罰之。
